臺灣臺中地方法院刑事判決
110年度交易字第1675號
公  訴  人  臺灣臺中地方檢察署檢察官
被      告  周聖祐


上列被告因過失傷害案件，經檢察官提起公訴（110年度偵字第2
8472號），本院判決如下：
    主    文
本件公訴不受理。
    理    由
一、公訴意旨如附件起訴書所載。
二、所謂起訴，係指案件繫屬於法院而言（最高法院87年台非字
    第131號判決參照）；告訴乃論之罪，於檢察官起訴前撤回
    告訴者，檢察官原應為不起訴處分，若予以起訴，則起訴程
    序違背規定，法院應依刑事訴訟法第303 條第1 款規定諭知
    不受理之判決；不受理之判決，得不經言詞辯論為之。刑事
    訴訟法第307 條亦有明文。
三、經查，本件被告經檢察官以涉犯刑法第284 條前段之過失傷
    害罪提起公訴，依照刑法第287 條規定係屬告訴乃論之罪，
    並經告訴人提出告訴。惟告訴人業於民國110年11月12日具
    狀向檢察官撤回告訴，檢察官本應依刑事訴訟法第252 條第
    5 款為不起訴處分，卻仍於110年11月17日向本院提起公訴
    （見本院收文章所載日期），依據前揭說明，屬起訴程序違
    背規定，爰不經言詞辯論，逕諭知不受理之判決。
據上論斷，應依刑事訴訟法第303 條第1 款、第307 條，判決如
主文。
中　　華　　民　　國　　110 　年　　11　　月　　25　　日
                  刑事第二庭   審判長法  官  陳淑芳

                                     法  官  黃光進

                                     法  官  徐煥淵
以上正本證明與原本無異。
如不服本判決應於收受送達後20日內向本院提出上訴書狀，並應
敘述具體理由；其未敘述上訴之理由者，應於上訴期間屆滿後20
日內向本院補提理由書（均須按他造當事人之人數附繕本）「切
勿逕送上級法院」。
告訴人或被害人如不服判決，應備理由具狀向檢察官請求上訴，
上訴期間之計算，以檢察官收受判決正本之日起算。
　                            　　　書記官   陳麗靜
中　　華　　民　　國　　110 　年　　11　　月　　25　　日
附件：
臺灣臺中地方檢察署檢察官起訴書                      攝股
                                    110年度偵字第28472號
　　被　　　告　周聖祐　男　23歲（民國00年0月0日生）
　　　　　　　　　　　　住臺中市○○區○○街00號7樓之5
　　　　　　　　　　　　國民身分證統一編號：Z000000000號
    選任辯護人  蕭佩芬律師
上列被告因過失傷害案件，業經偵查終結，認應該提起公訴，茲
將犯罪事實及證據並所犯法條分敘如下：
　　　　　　犯罪事實
一、周聖祐於民國109年7月18日晚上，騎乘車牌號碼000-000號
    普通重型機車沿臺中市龍井區新興路由遊園南路往新庄街方
    向行駛，嗣於同日晚上10時4分許，行至臺中市○○區○路000
    號前時，欲往左迴轉沿新興路由新庄街往遊園南路方向行駛
    ，其應注意汽車（含機車）迴車前，應暫停並顯示左轉燈光
    或手勢，看清無來往車輛，並讓直行車先行，始得迴轉，而
    依當時天候晴、夜間有照明，柏油路面乾燥、無缺陷及無障
    礙物，視距良好等情形，又無不能注意之情事，竟疏於注意
    及此，貿然向左迴轉，適陳俊源（所涉過失傷害罪嫌，另案
    為不起訴處分）騎乘車牌號碼000-000號普通重型機車，沿
    龍井區新興路由新庄街往遊園南路方向行駛而至，2車因而
    發生碰撞，致陳俊源受有右肩、右肘、右足挫擦傷及疑似右
    外踝骨折等傷害。
二、案經陳俊源告訴偵辦。
　　　　證據並所犯法條
一、詢據被告周聖祐於本署偵查中固坦承於上開時、地騎乘機車
    與告訴人陳俊源騎乘機車發生碰撞之事實，惟否認有何過失
    傷害犯行，辯稱：伊有打方向燈，且有按喇叭云云。另委由
    辯護人具狀陳述略以：「被告坦承確實有與告訴人發生碰撞
    ，並有過失，然而告訴人當時係由新興路173號之私人機車
    行起步，由路邊駛出，且未開大燈，當時周邊十分昏暗，被
    告根本無法防範告訴人突然自路邊住宅衝出之行為，告訴人
    顯未注意車前狀況，且告訴人於警詢中亦自述車速已逾該路
    段之速限，顯見本件事故之發生告訴人亦有過失。又關於告
    訴人之傷勢部分，其所持診斷證明書僅載疑似腳踝骨折，但
    本件案發當日告訴人仍可自由行走且蹲著抽菸，實無異樣，
    故告訴人腳踝是否確實受傷，不無疑義。」等語。然查：上
    開犯罪事實，業據告訴人陳俊源於本署偵查中指述綦詳，且
    依前揭被告委由辯護人具狀內容觀之，被告亦坦承本件車禍
    有所過失。此外，並有道路交通事故現場圖、道路交通事故
    調查報告表㈠㈡、臺中市政府警察局道路交通事故初步分析研
    判表、談話紀錄表、澄清綜合醫院中港分院診斷證明書、證
    號查詢機車駕駛人、車輛詳細資料報表、補充資料表及現場
    照片12張等在卷可參。按汽車迴車前，應暫停並顯示左轉燈
    光或手勢，看清無來往車輛，並注意行人通過，始得迴轉，
    道路交通安全規則第106條第5款訂有明文。被告駕駛車輛，
    自應注意及之，而依當時天候晴、夜間有照明，柏油路面乾
    燥、無缺陷及無障礙物，視距良好等情形，並無不能注意之
    情事，此有卷附道路交通事故調查報告表（一）足稽，詎被
    告竟疏未注意及此，貿然迴轉行駛，致其機車與告訴人所騎
    乘之機車發生碰撞，告訴人因此受有傷害，被告就本件交通
    事故之發生，確有應注意、能注意而未注意之過失，甚為明
    確。且被告上揭過失駕駛行為與告訴人之傷害結果間，具有
    相當之因果關係，復屬無疑。綜上所述，被告犯嫌，堪以認
    定。
二、核被告所為，係犯刑法第284條前段之過失傷害罪嫌。又被
    告於肇事後，即留在現場，於有偵查犯罪職權之臺中市政府
    警察局烏日分局烏日交通分隊警員前往現場處理時，當場承
    認為肇事人，接受裁判，有道路交通事故肇事人自首情形紀
    錄表在卷可考，請依刑法第62條前段之自首規定，酌予減輕
    其刑。
三、依刑事訴訟法第251條第1項提起公訴。
   此   致
臺灣臺中地方法院
中　　華　　民　　國　 110　　年　　9 　　月　　17　　日
                              檢  察  官  林宏昌